臺灣高雄地方法院刑事判決　　　　　　　94年度訴字第3976號
公　訴　人　臺灣高雄地方法院檢察署檢察官
被　　　告　甲○○
指定辯護人　本院公設辯護人　丙○○
上列被告因違反槍砲彈藥刀械管制條例案件，經檢察官提起公訴
（台灣高雄地方法院檢察署94年偵字第21594 號），本院判決如
下：
    主  文
甲○○未經許可，持有可發射子彈具有殺傷力之改造手槍，處有
期徒刑年貳月，併科罰金新臺幣壹拾萬元，罰金如易服勞役，
以新台幣玖佰元即銀元佰元折算壹日；扣案之仿BERETTA 廠半
自動手槍製造之槍枝，換裝土造金屬槍管而成之改造手槍壹支（
含彈匣壹個，槍枝管制編號0000000000號）、口徑為玖釐米之制
式子彈顆，均沒收。
    事  實
一、甲○○明知具有殺傷力之改造手槍及制式子彈均係槍砲彈藥
    刀械管制條例所公告列管之物品，非經中央主管機關許可，
    不得持有。仍於民國94年9 月20日晚間，在高雄市○○區○
    ○路高速公路橋下，以新台幣（下同）6 萬元之代價，向真
    實姓名年籍均不詳、綽號「昌仔」之男子，購得具殺傷力之
    由仿BERETA廠半自動手槍製造之槍枝，換裝土造金屬槍管而
    成之改造手槍1 支（含彈匣1 個，槍枝管制編號：00000000
    00號）及口徑9mm 制式子彈4 顆，並將之置放於所有之車號
    為ZQ-4502 號自用旅行式小客車上，未經許可而持有之。嗣
    為警於同月21日下午4 時30分許，在高雄市○○區○○路與
    立文路口查獲，並扣得上揭改造手槍1 支、口徑9mm 制式子
    彈4 顆（其中子彈1 顆業經鑑驗試射）。
二、案經高雄市政府警察局保安警察大隊報告臺灣高雄地方法院
    檢察署檢察官偵查起訴。
    理  由
一、按被告以外之人於審判外之陳述，雖不符刑事訴訟法第159
    條之1 、第159 條之2 、第159 條之3 、第159 條之4 之規
    定，而經當事人於審判程序同意作為證據，法院審酌該言詞
    或書面陳述作成時之情況，認為適當者，亦得為證據，當事
    人、代理人或辯護人於法院調查證據時，知有第159 條第1
    項不得為證據之情形，而未於言詞辯論終結前聲明異議者，
    視為有前項之同意，刑事訴訟法第159 條之5 定有明文。經
    查，就本案高雄市政府警察局委鑑之內政部刑事警察局94年
    11 月1日刑鑑字第0940149304號槍彈鑑定書、及同月22日刑
    鑑字第094017855 號函，被告甲○○及辯護人業於本院審理
    中同意作為證據，且經本院審酌該2 份書函，均為內政部警
    政署刑事警察局本其槍彈鑑識之專業及設備所為之鑑定意見
    ，受不當外力介入之可能性極低，以此作為證據核屬適當，
    是依前揭刑事訴訟法第159 條之5 第1 項之規定，自有證據
    能力。
二、上揭犯罪事實，業據被告於警詢、檢察官偵訊及本院審理時
    供承不諱，並有扣案上開改造手槍1 支（槍枝管制編號：
    0000000000號）及制式子彈4 顆及查獲照片23張為證，又扣
    案槍、彈，經送內政部警政署刑事警察局以性能檢驗法、試
    射法鑑定結果，認：一、送鑑手槍1 支（槍枝管制編號0000
    000000）係由仿BERETTA 廠半自動手槍製造之槍枝，換裝土
    造金屬槍管改造而成之改造手槍，雖撞針無法正常復位，惟
    仍可以外力方式輔助定位，可供擊發適用子彈，認具殺傷力
    。二、送鑑子彈4 顆，認均係口徑9mm 之制式子彈（其中1
    顆彈底具明顯之撞擊痕跡，故採實際試射，可擊發），認均
    具殺傷力。此有內政部警政署刑事警察局94年11月1 日刑鑑
    字第0940149304號槍彈鑑定書1 份在卷足稽。又經本院再向
    內政部警政署刑事警察局函查上揭鑑定書所稱「雖撞針無法
    正常復位，惟仍可以外力方式輔助定位」所指為何，是否影
    響該槍支殺傷力之判定，據覆：此係指「槍枝之撞針在擊發
    後，可能無法透過撞針彈簧之簧力將撞針後退至定位，惟可
    以『手動方式』輔助將撞針先推至定位，再供擊發子彈使用
    ，故並不會影響槍枝殺傷力之有無」，亦有該局94年11月22
    日刑鑑字第0940178555號函在卷可稽，足證本案槍彈確有殺
    傷力無疑。綜上，足認被告自白持有上開有殺傷力之槍、彈
    與事實相符，本案事證明確，被告犯行堪以認定，應依法論
    科。
三、核被告所為，係犯槍砲彈藥刀械管制條例第8 條第4 項未經
    許可持有其他可發射子彈具有殺傷力之改造手槍罪、第12條
    第4 項之未經許可持有子彈罪。被告1 持有行為，同時違犯
    上揭2 罪名，為想像競合犯，依刑法第55條之規定，應從一
    重之未經許可持有改造手槍罪論處。爰審酌時值槍彈氾濫之
    際，非法持有槍彈對社會治安潛藏高度危險，危害人身安全
    及社會秩序至鉅，而為國法所厲禁，被告不顧法紀，猶未經
    許可，恣意持有可發射子彈具有殺傷力之改造手槍、子彈及
    槍砲彈藥之主要組成零件，藐視公共規範，欠缺守法觀念，
    應予非難，惟被告持有前開改造槍、彈之時間非長，亦未持
    以從事非法犯行，對於社會治安所生實際危害尚非嚴重，及
    其犯後坦承犯行，深表悔意等一切情狀，量處如主文所示之
    刑，併就所處罰金刑部分，諭知易服勞役之折算標準，以示
    懲儆。
四、扣案之仿BERETA廠半自動手槍製造槍枝，換裝土造金屬槍管
    而成之改造手槍1 支（含彈匣1 個，槍枝管制編號：000000
    0000號）及鑑驗剩餘之口徑9mm 制式子彈3 顆，均為非經主
    管機關許可不得持有之物，屬違禁物，不問屬於犯人與否，
    依刑法第38條第1 項第1 款之規定沒收。另子彈一經試射，
    其彈藥部分已因擊發而燃燒殆盡，其餘部分亦裂解為彈頭及
    彈殼，已不具子彈之外型及功能，是鑑定時試射之口徑9mm
    之制式子彈1 顆，雖具殺傷力，但試射後已不復存在，其所
    留彈頭、彈殼，並非違禁物，毋庸併予宣告沒收。
五、據上論斷，應依刑事訴訟法第299 條第1 項前段，槍砲彈藥
    刀械管制條例第8 條第4 項、第12條第4 項，刑法第11條前
    段、第55條、第42條第3 項、第38條第1 項第1 款，罰金罰
    鍰提高標準條例第2 條，現行法規所定貨幣單位折算新臺幣
    條例第2 條，判決如主文。
本案經檢察官乙○○到庭執行職務。
中　　華　　民　　國　　94　　年　　11　　月　　30　　日
                刑事第14庭審判長法　官  蔡廣昇
                                法  官  方百正
                                法  官  紀凱峰
以上正本證明與原本無異。
如不服本判決，應於收受送達後10日內向本院提出上訴書狀。
中　　華　　民　　國　　94　　年　　12　　月　　1 　　日
 　　　　　　　　　　　　       書記官  黃進遠
槍砲彈藥刀械管制條例第8條
未經許可，製造、販賣或運輸鋼筆槍、瓦斯槍、麻醉槍、獵槍、
空氣槍或第4 條第1 項第1 款所定其他可發射金屬或子彈具有殺
傷力之各式槍砲者，處無期徒刑或5 年以上有期徒刑，併科新臺
幣1 千萬元以下罰金。
未經許可，轉讓、出租或出借前項所列槍枝者，處5 年以上有期
徒刑，併科新臺幣1 千萬元以下罰金。
意圖供自己或他人犯罪之用，而犯前二項之罪者，處無期徒刑或
 7 年以上有期徒刑，併科新臺幣 1 千萬元以下罰金。
未經許可，持有、寄藏或意圖販賣而陳列第 1 項所列槍枝者，處
 3 年以上10年以下有期徒刑，併科新臺幣700 萬元以下罰金。
第 1 項至第 3 項之未遂犯罰之。
槍砲彈藥刀械管制條例第12條
未經許可，製造、販賣或運輸子彈者，處1 年以上7 年以下有期
徒刑，併科新台幣500 萬元以下罰金。
未經許可，轉讓、出租或出借子彈者，處6 月以上5 年以下有期
徒刑，併科新台幣300 萬元以下罰金。
意圖供自己或他人犯罪之用，而犯前二項之罪者，處3 年以上10
年以下有期徒刑，併科新台幣700 萬元以下罰金。
未經許可，持有、寄藏或意圖販賣而陳列子彈者，處5 年以下有
期徒刑，併科新台幣300 萬元以下罰金。
第 1 項至第 3 項之未遂犯罰之。
